臺灣高雄地方法院民事判決　　　　　　 93年度簡上字第105號
上　訴　人　甲○○
訴訟代理人　乙○○
被　上訴人　丙○○○
當事人間請求返還停車位事件，上訴人對於民國93年3 月17日本
院高雄簡易庭93年度雄簡字第358 號第一審簡易判決提起上訴，
本院於民國94年5 月16日言詞辯論終結，判決如下：
    主  文
上訴駁回。
第二審訴訟費用由上訴人負擔。
    事  實  及  理  由
一、上訴人起訴主張：坐落高雄市○○區○○段185 地號、面積
    5947平方公尺、權利範圍100000分之119 之土地（下稱系爭
    土地），及坐落其上建物第10、11層即2450建號、門牌號碼
    高雄市苓雅區○○○路19巷9 號10樓之2 、面積86.02 平方
    公尺、權利範圍全部之建物（下稱系爭專有部分），暨該建
    物共同使用部分即2563建號、面積27739.82平方公尺、權利
    範圍之100000分之130 之建物（下稱系爭共用部分；另與系
    爭土地、系爭專有部分合稱系爭房地），原為被上訴人所有
    。嗣因被上訴人無法清償積欠訴外人高雄區中小企業銀行股
    份有限公司（下稱高雄中小企銀）之債務，高雄中小企銀遂
    聲請本院以91年度執字第23691 號強制執行拍賣系爭房地，
    經訴外人簡麗珠於92年4 月21日拍定系爭房地，並於同年月
    30日取得權利移轉證書。上訴人再於92年7 月9 日向簡麗珠
    買得系爭房地，並於92年7 月18日完成系爭房地所有權移轉
    登記，而伊買受系爭房地確包括地下室2 層編號66之車位（
    下稱系爭車位），惟詎遭被上訴人占用，迄今拒絕返還。爰
    依民法第767 條前段所有物返還請求權，訴請被上訴人返還
    系爭停車位等情，經原審判決駁回後，不服原判決，提起本
    件上訴。除援用原審主張及陳述外，並於本院補陳：被上訴
    人依原來分管契約固得使用系爭停車位，惟因簡麗珠向法院
    拍得及伊向簡麗珠買受系爭房地之故，伊自得繼受分管契約
    使用系爭停車位。聲明︰（一）原判決廢棄。（二）被上訴
    人應將系爭停車位返還上訴人。
二、被上訴人則以：系爭停車位並非依附在系爭房地之內；伊購
    買高雄市苓雅區○○○路63巷2 弄16號建物（下稱系爭現有
    建物）時一併購買系爭停車位，故系爭停車位係依附在系爭
    現有建物之內等語，資為抗辯。並於原審聲明：上訴人之訴
    駁回。經原審判決駁回上訴人之起訴，茲因上訴人不服原判
    決提起本件上訴，爰於本院主張援用原審主張及陳述。並聲
    明︰上訴駁回。
三、兩造不爭執事項：
（一）系爭房地原為被上訴人所有。嗣因被上訴人無法清償積欠
      高雄中小企銀之債務，高雄中小企銀遂聲請本院以91年度
      執字第23691 號強制執行拍賣系爭房地，經訴外人簡麗珠
      於92年4 月21日拍定系爭房地，並於同年月30日取得權利
      移轉證書。上訴人再於92年7 月9 日向簡麗珠買得系爭房
      地，並於92年7 月18日完成系爭房地所有權移轉登記。
（二）高雄市苓雅區○○○路19巷9 號10樓之2 所在建物及高雄
      市苓雅區○○○路63巷2 弄16號所在建物，雖分為二棟建
      物，但屬同一棟大樓，且地下室停車場互相連通。該大樓
      區分所有權人就地下室停車位之使用定有分管契約，約定
      有買停車位之人才能使用停車位。
（三）被上訴人現仍擁有系爭現有建物，為該大樓區分所有權人
      。
四、兩造於本院協商爭點為：系爭停車位是否依附在系爭房地之
    系爭共用部分之內，而因拍賣、買賣關係隨同移轉於上訴人
    ？
（一）按當事人主張有利於己之事實，就其事實有舉證之責任，
      民事訴訟法第277 條前段定有明文。次按民事訴訟如係由
      原告主張權利者，應先由原告負舉證之責，若原告先不能
      舉證，以證實自己主張之事實為真實，則被告就其抗辯事
      實，即令不能舉證，或其所舉證據尚有疵累，亦應駁回原
      告之訴，最高法院著有17年上字第917 號判例要旨可資參
      照。
（二）上訴人主張購買停車位之住戶其建物共用部分之權利範圍
      如係100000分之130 ，則未購買停車位者其權利範圍係應
      100000分之85，故上訴人購買之系爭共用部分權利範圍既
      為100000分之130 ，顯見包含停車位在內等情，固援用系
      爭共用部分之建物登記謄本為佐。惟查，建物共用部分之
      建物登記謄本權利範圍登記固有100000分之130 及100000
      分之85之區別，但該區別原因是否即與停車位之有無相等
      乙節，上訴人並未提出其他積極證據證明之。況參酌本院
      依職權函詢系爭停車位所在之管理委員會（下稱管委會）
      ，亦函覆無法確認系爭共用部分建物登記謄本登記之權利
      範圍是否包括系爭停車位在內乙節相互以觀，有管委會94
      年度亞管娟字第09400522號函在卷可按。從而，上訴人僅
      以系爭共用部分之建物登記謄本為佐，主張此部分事實，
      尚難採憑。
（三）又縱認上訴人前開主張建物共用部分權利範圍確因住戶是
      否買受停車位，致有100000分之130 或100000分之85之差
      異乙節為真實，因而推認系爭共用部分確實包括1 個停車
      位在內。然查，該系爭共用部分所內含之一個停車位是否
      即為編號66號停車位乙節，上訴人亦未能提出積極證據證
      明之。從而，上訴人主張伊所購買之系爭房地包括系爭停
      車位云云，即難採認。
（四）況查，依被上訴人提出附卷之系爭停車位位置證明書、系
      爭停車位買賣契約書、系爭現有建物買賣契約書觀之，系
      爭停車位所在地址係載為高雄市苓雅區○○○路63號，核
      與系爭現有建物同址；暨系爭停車位之購買日期係78年3
      月20日，核亦與系爭現有建物買受日期相同等情相互以觀
      。亦徵系爭停車位應係依附於被上訴人所有系爭現有建物
      之共用部分內甚明。則上訴人主張系爭停車位係依附於系
      爭房地之共用部分內，已隨同買賣而移轉予伊云云，洵屬
      無據。
五、綜上所述，上訴人既無法證明系爭停車位包括在系爭共用部
    分之內，而隨系爭房地移轉予伊，則其依照民法第767 條前
    段所有物返還請求權，訴請被上訴人應將系爭停車位返還上
    訴人，為無理由，不應准許。原審因而判決駁回上訴人之訴
    ，並無不合。上訴意旨指摘原判決不當，求予廢棄改判，為
    無理由，應予駁回。
六、據上論結，本件上訴為無理由，依民事訴訟法第436 條之1
    第3 項、第449 條第1 項、第78條，判決如主文。
中　　華　　民　　國　　94　　年　　6 　　月　　13　　日
                          臺灣高雄地方法院民事第二庭
                              審判長法  官  李昭彥
                                    法  官  黃宗揚
                                    法  官  黃呈熹
正本係照原作作成。
本件不得上訴。
中　　華　　民　　國　　94　　年　　6 　　月　　13　　日
                                    書記官  曾瓊
